【裁判字號】    98,交聲,3110
【裁判日期】    990331
【裁判案由】    違反道路交通管理處罰條例聲明異議
【裁判全文】
臺灣桃園地方法院交通事件裁定        98年度交聲字第3110號
原處分機關  交通部公路總局新竹區監理所中壢監理站
異  議  人
即受處分人  甲○○
上列異議人即受處分人因違反道路交通管理處罰條例案件，對於
交通部公路總局新竹區監理所中壢監理站民國98年10月27日壢監
裁字第裁53-DB0000000號違反道路交通管理事件裁決書所為處分
聲明異議，本院裁定如下：
    主  文
異議駁回。
    理  由
一、原處分意旨略以：異議人即受處分人甲○○（下稱異議人）
    於民國98年9 月7 日下午5 時21分，駕駛車牌號碼9895-DC
    號自用小客車，行經桃園縣平鎮市○○路與新光路口該有燈
    光號誌管制之交叉路口時闖紅燈，經桃園縣政府警察局平鎮
    分局交通分隊警員當場拍照採證後，填製桃警局交字第DB00
    00000 號舉發違反道路交通管理事件通知單逕行舉發，限於
    98年10月22日前繳納罰鍰或提出申訴，嗣異議人於應到案日
    期前（即98年10月2 日）提出申訴，經原處分機關即交通部
    公路總局新竹區監理所認異議人確有前揭違規情事，乃依道
    路交通管理處罰條例第53條第1 項、違反道路交通管理事件
    統一裁罰基準表及道路交通管理處罰條例第63條第1 項第3
    款之規定，於98年10月27日以壢監裁罰字第裁53-DB0000000
    號裁決書，裁處異議人罰鍰新臺幣（下同）2,700 元，並記
    違規點數3 點等語。
二、聲明異議意旨略以：上揭路段未裝置讀秒裝置，伊確信行經
    上揭路口時號誌仍為黃燈，且同一時間尚有其他汽機車同時
    經過該路段，後方亦有其他車輛緊隨，若伊任意煞車易導致
    後方車輛追撞，且伊前方無其他車輛及行人，始繼續駕車前
    進，號誌燈應係伊越過該路口時始由黃燈轉為紅燈，員警利
    用毫秒的差距來舉發伊違規，實有違誤，為此爰依法聲明異
    議，請求撤銷原處分等語。
三、按道路交通標誌標線號誌設置規則第206 條第5 款第1 目規
    定：車輛面對圓形紅燈表示禁止通行，不得超越停止線或進
    入路口。次按汽車行駛至交岔路口，其行進、轉彎，應遵守
    燈光號誌，道路交通安全規則第102 條第1 項第1 款定有明
    文。又汽車駕駛人，行經有燈光號誌管制之交岔路口闖紅燈
    者，處新臺幣1,800 元以上5,400 元以下罰鍰，並應記違規
    點數3 點，道路交通管理處罰條例第53條第1 項、63條第 1
    項第3 款分別定有明文。
四、本件異議人並不否認其有於上開時、地，駕駛上開車輛之行
    為，惟矢口否認其有何違反道路交通管理處罰條例行為，並
    以前詞置辯。經查：
  (一)依卷附警員於98年9 月7 日下午5 時21分，在桃園縣平鎮市
    ○○路與新光路口連續拍攝之照片顯示：「1.車牌號碼9895
    -DC 號自用小客車，行經延平路與新光路口，此時交岔路口
    號誌燈為紅燈，其前車身雖已通過停止線，但其後輪部分尚
    在停止線上；2.交岔路口號誌燈為紅燈，車牌號碼9895 -DC
    號自用小客車與旁邊一台機車已逾越停止線，均繼續行駛；
    3.交岔路口號誌燈為紅燈，車牌號碼9895-DC 號自用小客車
    與旁邊一台機車未停止，繼續行駛至交岔路口中央，畫面中
    有其他車輛停止等紅燈；4.交岔路口號誌燈為紅燈，車牌號
    碼9895-DC 號自用小客車與旁邊一台機車行使至交岔路口中
    央；5.交岔路口號誌燈為紅燈，車牌號碼9895-DC 號自用小
    客車已將越過該交岔路口；6.車牌號碼9895-D C號自用小客
    車已完全越過該交岔路口紅燈號誌。」是依上開連續照片可
    知，異議人於駕駛車牌號碼9895-DC 號自用小客車行經上開
    地點時，燈光號誌業已轉為紅燈，異議人前車身雖已逾越停
    止線，惟其後輪部分尚在停止線上，其大可依紅燈號誌之指
    示立即停止，詎其竟不停止，猶直行向前闖越該交岔路口，
    是其有闖紅燈之違規事實，昭昭甚明。至是異議人雖以其若
    任意煞車易導致後方車輛追撞一情置辯，然異議人所駕駛甚
    開車輛闖越交岔路口後，其後並未見有何車輛顯示於照片中
    ，此有上開連續照片可查，是異議人上開所辯，顯係事後卸
    責之詞，要屬無稽。
  (二)異議人另辯稱：在同一時間尚有其他車輛越過上揭路口云云
    。惟按行政行為，非有正當理由，不得為差別待遇，行政程
    式法第6 條定有明文，此即行政法上之平等原則。然行政機
    關若怠於行使權限，致使人民因個案違法狀態未排除而獲得
    利益時，該利益並非法律所應保護之利益，因此其他人民不
    能要求行政機關比照該違法案例授予利益，亦即人民不得主
    張「不法之平等」（最高行政法院92年度判字第275 號判決
    可資參照）。基此，縱異議人前開所言屬實，而執行警員竟
    未予以舉發，本係屬另一問題，顯與異議人本件交通違規一
    事無涉，尚不得僅憑以另有他人違規而未予舉發一情據此主
    張不法之平等，是異議人此部分辯解，洵難資為對於異議人
    有利之認定。綜據上證，異議人於上揭時地確駕駛車號9895
    -DC 號自用小客車而有上開闖紅燈之違規事實，洵堪認定。
五、綜上所述，異議人所辯上情，殊無足取，其有上開交通違規
    行為，洵屬明確，從而，原處分機關援引道路交通管理處罰
    條例第53條第1 項、第63條第1 項第3 款及違反道路交通管
    理事件統一裁罰基準表之規定，處異議人罰鍰2,700 元，並
    記違規點數3 點，核無不合，異議人猶執前詞指摘，非有理
    由，應予駁回。
六、依道路交通管理處罰條例第87條第2 項、道路交通案件處理
    辦法第19條，裁定如主文。
中    華    民    國    99    年    3     月    31    日
                 臺灣桃園地方法院刑事第二庭
                              法  官  柯姿佐
以上正本證明與原本無異。
如不服本裁定，應於裁定送達後5 日內向本院提出抗告狀。
                              書記官  林舒涵
中    華    民    國    99    年    4     月    2     日

司法院資訊處製作；財團法人民間司法改革基金會備份。
